【裁判字號】    90,上易,3439
【裁判日期】    901115
【裁判案由】    竊盜等
【裁判全文】
臺灣高等法院刑事判決                            九十年度上易字第三四三九號
    上 訴 人即
    被      告  甲○○
右上訴人因竊盜等案件，不服臺灣基隆地方法院九十年度易字第三○六號，中華民國
九十年七月三十一日第一審判決 (起訴案號：臺灣基隆地方法院檢察署（九十年度偵
字第四八六號、第五八八號、第七一五號、第七七二號、第八二一號、第八四一號、
第八五二號）及移送併辦（九十年度偵字第八四二號、第八四三號、第八四四號、第
七七五號）提起上訴，本院判決如左：
    主  文
上訴駁回。
    事實及理由
一、本案經本院審理結果，認第一審判決以上訴人即被告甲○○罪證明確，核其所為
    ，如附表壹編號二至編號三五暨附表貳編號一至編號八及編號十所為，係犯刑法
    第三百二十一條第一項第二款、第三百零六條第一項、第三百二十一條第一項第
    一、二、三款、第三百二十一條第一項第一、二款、第三百二十一條第一項第二
    、三款、第三百二十一條第二項、第一項第二款、第三百二十條第一項、第三百
    二十一條第一項第一款、第三百二十一條第一項第二、四款、第三百二十一條第
    一項第四款等無故侵入住宅、普通竊盜暨加重竊盜既、未遂罪（均詳如附表壹、
    貳『贓、證物及所犯法條』欄所載）；如附表壹編號一所為，係犯刑法第三百二
    十一條第一項第二款加重竊盜罪、第三百零六條第一項無故侵入住宅罪及第三百
    三十九條之二第一項詐欺罪；如附表貳編號九所為，則係犯刑法第三百二十一條
    第一項第一款加重竊盜罪及第三百三十九條之二第一項詐欺罪。被告甲○○先後
    多次普通竊盜及加重竊盜既、未遂犯行，時間緊接，所犯構成要件相同，顯係基
    於概括犯意反覆為之，為連續犯，應依刑法第五十六條之規定，從一重之攜帶兇
    器毀越門扇於夜間侵入住宅之加重竊盜既遂罪處斷，並依法加重其刑。被告甲○
    ○所犯毀越門扇竊盜、無故侵入住宅二罪間與毀越門扇竊盜、無故侵入住宅、詐
    欺三罪間暨於夜間侵入住宅竊盜、詐欺二罪間，均具有方法結果之牽連關係，依
    刑法第五十五條規定，皆應從較重之加重竊盜罪處斷。又被告甲○○與陳指清、
    楊明貴、楊東宏等人間，分別具有犯意聯絡及行為分擔，均為共同正犯。至檢察
    官移送如附表貳併辦部分之竊盜犯行，核與經起訴竊盜部分具有連續犯之裁判上
    一罪關係，亦為起訴效力所及，應併予審究。爰審酌被告年輕力壯，竟不知勤勉
    上進，多次單獨或夥同他人進入被害人住處行竊，對社會治安危害甚鉅，自不宜
    輕縱暨其犯罪後態度等一切情狀，量處有期徒刑三年四月，並以被告甲○○犯下
    本件近五十起竊盜案件，顯見其有犯罪之習慣，非令入勞動場所施以強制工作無
    以改正其竊盜惡習，爰依竊盜犯贓物犯保安處分條例第三條第一項第一款規定，
    諭知於刑之執行前，令入勞動處所強制工作三年。認事用法及量刑均無不當，應
    予維持，並引用第一審判決書記載之事實、證據及理由。
二、被告上訴意旨稱承認原審判決所認定之犯罪事實，對於所判刑期三年四月沒意見
    ，但是強制工作判太重云云，但查原審以被告犯下本件近五十起竊盜案件，顯見
    其有犯罪之習慣，非令入勞動場所施以強制工作無以改正其竊盜惡習，依竊盜犯
    贓物犯保安處分條例第三條第一項第一款規定，諭知於刑之執行前，令入勞動處
    所強制工作三年，經核並無不當。上訴為無理由，應予駁回。
據上論斷，應依刑事訴訟法第三百七十三條、第三百六十八條判決如主文。
本案經檢察官沈明倫到庭執行職務。
中      華      民      國    九十    年      十一      月      十五    日
                              臺灣高等法院刑事第九庭
                                    審判長法  官  李  文  成
                                          法  官  官  有  明
                                          法  官  周  盈  文
右正本證明與原本無異。
不得上訴。
                                          書記官  吳  素  雲
中      華      民      國    九十    年       十一     月      十六    日
附錄：本案論罪科刑法條
刑法第三百二十一條第一項第一、二、三款：
犯竊盜罪而有左列情形之一者，處六月以上五年以下有期徒刑：
一、於夜間侵入住宅或有人居住之建築物、船艦或隱匿其內而犯之者。
二、毀越門扇、牆垣或其他安全設備而犯之者。
三、攜帶兇器而犯之者。
刑法第三百零六條第一項：
無故侵入他人住宅、建築物或附連圍繞之土地或船艦者，處一年以下有期徒刑、拘役
或三百元以下罰金。
刑法第三百三十九條之二第一項：
意圖為自己或第三人不法之所有，以不正方法由自動付款設備取得他人之物者，處三
年以下有期徒刑、拘役或科或一萬元以下罰金。
竊盜犯贓物犯保安處分條例第三條第一項第一款：
十八歲以上之竊盜犯，有左列情形之一者，得於刑之執行前，令入勞動場所強制工作
：
一  有犯罪之習慣者。


司法院資訊處製作；財團法人民間司法改革基金會備份。
